臺灣屏東地方法院刑事判決　　　　　　　 94年度訴字第240號
公　訴　人　臺灣屏東地方法院檢察署檢察官
被　　　告　甲○○　男　27歲.
上列被告因違反毒品危害防制條例案件，經檢察官提起公訴（93
年度毒偵字第2174號）及聲請併案（94年度毒偵字第501 號）審
理，經本院裁定改簡式審判程序審理，判決如下：
    主  文
甲○○連續施用第一級毒品，處有期徒刑壹年。扣案之海洛因陸
包（標示為HR+）， 合計淨重拾柒點陸柒公克（空包裝重點貳
壹公克）、海洛因肆包（標示為1 、2 、3 、7）， 合計淨重玖
點玖零公克（空包裝重壹點柒陸公克），均沒收並銷燬之；扣案
之電子磅秤貳台、挑毒品工具貳支、銀色鉛筆盒、磅秤袋、塑膠
盒各壹個、空夾鏈袋貳拾肆包，均沒收；又連續施用第二級毒品
，處有期徒刑柒月。扣案之甲基安非他命壹包（標示為6）， 淨
重零點零捌公克（空包裝重零點貳伍公克）、甲基安非他命伍包
，合計毛重壹陸點柒公克，均沒收並銷燬之；扣案之吸食器壹
組沒收。又連續持有第一級毒品，處有期徒刑月。扣案之海洛
因壹罐及海洛因貳包，合計淨重壹點伍玖公克（空包裝重點伍
陸公克），均沒收並銷燬之。應執行有期徒刑壹年捌月。扣案之
海洛因陸包（標示為HR+）， 合計淨重拾柒點陸柒公克（空包裝
重點貳壹公克）、海洛因肆包（標示為1 、2 、3 、7）， 合
計淨重玖點玖零公克（空包裝重壹點柒陸公克）、甲基安非他命
壹包（標示為6）， 淨重零點零捌公克（空包裝重零點貳伍公克
）、甲基安非他命伍包，合計毛重壹陸點柒公克、海洛因壹罐
及海洛因貳包，合計淨重壹點伍玖公克（空包裝重點伍陸公克
），均沒收並銷燬之；扣案之電子磅秤貳台、挑毒品工具貳支、
銀色鉛筆盒、磅秤袋、塑膠盒各壹個、空夾鏈袋貳拾肆包、吸食
器壹組，均沒收。
    事  實
一、甲○○前因施用毒品案件，經本院以93年度毒聲字第172 號
    裁定送觀察、勒戒後，經評定認無繼續施用之傾向，經臺灣
    屏東地方法院檢察署檢察官於民國93年4 月23日，以93年度
    毒偵字第552 號為不起訴處分確定，並於同年4 月6 日釋放
    。詎仍未戒除毒癮，於前揭觀察、勒戒執行完畢釋放後5 年
    內，復基於施用第1 級毒品海洛因及第2 級毒品甲基安非他
    命之概括犯意，自93年9 月中旬某日起，至94年1 月5 日22
    時許止，以每星期施用2 次之頻率，在屏東市中山公園廁所
    內，將海洛因摻入香菸點火吸食之方式，連續施用海洛因多
    次；及自93年9 月中旬某日起，至94年1 月5 日22時許止，
    在相同地點，以相同之頻率，將甲基安非他命置玻璃吸食器
    內以火燒烤成煙霧後吸食之方式，連續施用甲基安非他命多
    次。嗣於93年10月19日16時30分許，為警在屏東市○○○街
    132 號荷蘭村汽車旅館116 號房間搜索查獲其所有之海洛因
    6 包（標示為HR+）， 合計淨重17.67 公克（空包裝重3.21
    公克）、海洛因4 包（標示為1 、2 、3 、7）， 合計淨重
    9.90公克（空包裝重1 .76 公克）、甲基安非他命1 包（標
    示為6）， 淨重0.08公克（空包裝重0 .25 公克）、未含法
    定毒品成分之不明白粉2 包（標示為4 、5）、 甲基安非他
    命5 包，合計毛重136.7 公克、及其所有供施用海洛因及甲
    基安非他命使用之電子磅秤2 台、挑毒品工具2 支、銀色鉛
    筆盒、磅秤袋、塑膠盒各1 個、空夾鏈袋24包及吸食器1 組
    （另同時扣得改造手槍1 把、子彈5 發、彈匣1 個、現金新
    台幣54700 元、行動電話手機2 支等物，所涉嫌違反槍砲彈
    藥管制條例案件由檢察官另案偵辦中）。復於94年1 月6日
    19時許，在屏東市○○路與中正路口，因涉嫌販賣毒品予王
    文寶（另案由檢察官偵辦中）為警查獲，並扣得其所有欲售
    予王文寶之海洛因7 包，合計毛重21 .5 公克及甲基安非他
    命7 包，合計毛重69公克（販賣毒品部分另由檢察官偵辦）
    。
二、甲○○明知海洛因係毒品危害防制條例第2 條第2 項第1 款
    所列管之第1 級毒品，依法不得持有，竟基於持有第1 級毒
    品海洛因之概括犯意，先於93年9 月16日20時許，在屏東市
    ○○路麥當勞為不詳姓名年籍綽號「阿猴」之成年男子，保
    管毛重零點2 公克之海洛因1 包；復於翌日上午11時30許，
    在屏東市基督教醫前，受綽號「阿文」之成年男子之託付，
    保管毛重零點2 公克之海洛因1 包及毛重4 點3 公克之海洛
    因1 罐，而非法持有上開海洛因。嗣於93年9 月17日上午11
    時40分許，在屏東市○○路458 之5 號廣東路郵局前為警所
    查獲，並自其身上扣得前開海洛因，合計淨重1 點59公克，
    （空包裝重3 點56公克），始知上情。
三、案經屏東縣警察局移送及屏東縣警察局屏東分局報告臺灣屏
    東地方法院檢察署檢察官偵查起訴，及屏東縣警察局潮州分
    局報告臺灣屏東地方法院檢察署檢察官聲請併案審理。
    理  由
一、上揭有關連續施用海洛因及甲基安非他命之事實，業據被告
    甲○○於本院審理時坦承不諱，並有扣案之被告所有之海洛
    因6 包（標示為HR+）， 合計淨重17.67 公克（空包裝重
    3.21 公 克）、海洛因4 包（標示為1 、2 、3 、7）， 合
    計淨重9. 90 公克（空包裝重1.76公克）、甲基安非他命1
    包，淨重0.08公克（空包裝重0.25公克）、甲基安非他命5
    包，毛重136.7 公克、及其所有分別供施用海洛因及甲基安
    非他命使用之電子磅秤2 台、挑毒品工具2 支、銀色鉛筆盒
    、磅秤袋、塑膠盒各1 個、空夾鏈袋24包及吸食器1 組等物
    可佐。且被告於93年9 月17日13時25分許，為警採集其尿液
    時許及94年1 月6 日21時10許，分別為警採集其尿液送驗結
    果，均呈甲基安非他命或嗎啡陽性反應等節，有屏東縣衛生
    局煙毒及麻醉藥品類委託檢驗結果通知書3 紙在卷（見93年
    度毒偵字第2216號偵查卷第8 頁、93年度毒偵字第2174號偵
    查卷15 頁 、94年度毒偵字第501 號偵查卷第7 頁）可稽。
    再者被告所有詳如事實一所載之部分海洛因及甲基安非他命
    經送檢驗結果：(一)、送驗白粉經標示為HR+ 者6 包均含第1
    級第6 項毒品海洛因成分，合計淨重17.67 公克（空包裝重
    3.21公克），純度7. 18%，純質淨重1.27公克。(二)、送驗白
    粉4 包（標示1 、2 、3 、7）均 含微量第1 級第6 項毒品
    海洛因成分，合計淨重9.90公克，空包裝重1.76公克（註：
    因海洛因量微，定量分析未能檢出海洛因純度值）。(三)、送
    驗結晶1 包（標示6）含 有第二級第89項毒品甲基安非他命
    成分，淨重0.08公克（空包裝重0.25公克）；又前述事實一
    所載之扣案甲基安非他命五包，毛重136.7 公克，經警以台
    灣尖端先進生技醫藥股份有限公司之檢驗快速篩檢試劑檢驗
    結果，呈甲基安非他命陽性反應。分別有法務部調查局93
    年11月26日調科壹字第240003373 號鑑定通知書及屏東縣警
    察局刑警隊緝毒組查獲涉嫌毒品危害防制條例毒品初步檢驗
    報告單各一紙在卷（見93年度毒偵字第2174號偵查卷第14
    頁、見屏警刑3 字第9300026660號卷66頁）可按，堪認被告
    自白與事實相符。又被告曾因施用毒品案件，經本院以93
    年度毒聲字第172 號裁定送觀察、勒戒後，經評定認無繼續
    施用之傾向，經臺灣屏東地方法院檢察署檢察官於93年4 月
    23日，以93年度毒偵字第552 號為不起訴處分確定，並於同
    年4 月6 日釋放，有臺灣高等法院被告全國前案紀錄表及臺
    灣屏東地方法院檢察署刑案資料查註資料紀錄表各1 份在卷
    可憑。是本件事證明確，被告施用毒品之犯行洵堪認定。
二、上述有關連續持有海洛因之事實，業據被告於警訊及本院審
    理時坦承不諱，並有前開海洛因1 罐及2 包，合計淨重1點
    59公克，（空包裝重3 點56公克）扣案為憑。又被告所持有
    前開毒品經送檢驗結果：送驗白粉1 小瓶及2 小包均含第1
    級第6 項毒品海洛因成分，合計淨重1.59公克（空包裝重
    3.56 公 克），純度16.17%，純質淨重0.26公克。有法務部
    調查局93年11月9 日調科壹字第240003329 號鑑定通知書1
    紙存卷（見93年度毒偵字第2216號偵查卷第7 頁）可參，足
    徵被告之自白與事實相符，被告持有海洛因之犯行，堪以認
    定。
三、按刑法上所謂吸收犯，係指一罪所規定之構成要件，為他罪
    構成要件所包括，因而發生吸收關係者而言。如意圖供自己
    施用而持有毒品，進而施用，則其持有之低度行為，當然為
    高度之施用行為所吸收，不另論以持有毒品罪；惟如施用毒
    品者，另基於其他原因而單純持有毒品，其單純持有毒品之
    行為與施用毒品間即無高低度行為之關係可言，自不生吸收
    犯之問題，最高法院90年度台非字第174 號判決可資參照。
    是被告為綽號「阿猴」、「阿文」之成年男子保管海洛因之
    犯行，核與被告施用海洛因之犯行無涉，自應另行論科。經
    查海洛因及甲基安非他命，分屬毒品危害防制條例第2 條第
    2 項第1 款、第2 款所定之第1 級、第2 級毒品，依法不得
    持有、施用。核被告甲○○就施用海洛因及甲基安非他命部
    分，所為係犯毒品危害防制條例第10條第1 項之施用第1 級
    毒品罪及同條第2 項之施用第2 級毒品罪。就先後為綽號「
    阿猴」及「阿文」之成年男子保管海洛因之部分，所為係犯
    毒品危害防制條例第11條第1 項之持有第1 級毒品罪。被告
    施用毒品前持有第1 級毒品、第2 級毒品之低度行為，均為
    其施用之高度行為所吸收，不另論罪。被告先後多次施用海
    洛因、甲基安非他命及先後2 次持有海洛因之犯行，均時間
    緊接、所犯構成要件相同，各顯係基於概括犯意反覆為之，
    為連續犯，均應依刑法第56條規定論以一罪，並各加重其刑
    。又被告所犯上開3 罪間，犯意各別，行為互殊，應予分論
    併罰。爰審酌被告前因施用毒品犯行，經送觀察勒戒後，仍
    未能戒斷施用毒品之惡習，繼續施用毒品不輟，顯見其陷溺
    已深，漠視毒品對於自身健康之戕害及國家對於杜絕毒品犯
    罪之禁令，惡性非輕，及其施用毒品期間、次數，代他人保
    管毒品之數量、犯後坦承犯行、態度尚可等一切情狀，分別
    量處如主文所示之刑，並定其應執行刑。又扣案之被告所有
    海洛因6 包（標示為HR+）， 合計淨重17.67 公克（空包裝
    重3.21公克）、海洛因4 包（標示為1 、2 、3 、7）， 合
    計淨重9. 90 公克（空包裝重1 .76 公克）、甲基安非他命
    1 包（標示為6）， 淨重0.08公克（空包裝重0.25公克）、
    甲基安非他命5 包，毛重136.7 公克，及綽號「阿猴」及「
    阿文」所有之海洛因1 罐及2 包，合計淨重1.59公克（空包
    裝重3.56公克），因包裝袋、包裝罐與毒品無法析離，故毒
    品與包裝，均應依毒品危害防制條例第18條第1 項前段規定
    宣告沒收銷燬之。另扣案之電子磅秤2 台、挑毒品工具2 支
    、銀色鉛筆盒、磅秤袋、塑膠盒各1 個、空夾鏈袋24包及吸
    食器1 組，均為被告所有，並供其施用毒品或預備施用毒品
    所使用之工具，業據被告供明在卷，應依刑法第38條第1 項
    第2 款之規定，併予宣告沒收。
四、至於警方於93年10月19日16時30分許，在前述汽車旅館116
    號房間搜索查獲甲○○所有不明白粉2 包（標示為4 、5）
    ，送請檢驗結果，確實未含法定毒品成分一節，亦有前述法
    務部調查局93年11月26日調科壹字第240003373 號鑑定通知
    書一紙在卷（見93年度毒偵字第2174號偵查卷第14頁）可參
    ，故該白粉非屬違禁物甚明，該物雖屬被告所有，但因非供
    被告施用毒品使用之物，依法自不得宣告沒收。
五、另扣案之改造手槍1 把、子彈5 發、彈匣1 個、現金新台幣
    54700 元、行動電話手機2 支等物，係被告涉嫌違反槍砲彈
    藥管制條例案件所用之物；而扣案之海洛因7 包，合計毛重
    21.5公克及甲基安非他命7 包，合計毛重69公克，係被告涉
    嫌販賣毒品所使用之物，核與被告施用及持有毒品之犯行無
    關，自不得在本案宣告沒收銷燬，附此敘明。
據上論斷，應依刑事訴訟法第273 條之1 第1 項，第299 條第1
項前段，毒品危害防制條例第10條第1 項、第2 項、第11條1 項
、第18條第1 項前段，刑法第11條、第56條、第51條第1 項第5
款、第38條第1項第2款，判決如主文。
中　　華　　民　　國　　94　　年　　4 　　月　　29　　日
                        刑事第三庭　法  官  楊萬益
以上正本證明與原本無異。
如不服本判決應於收受本判決送達後十日內向本院提出上訴書狀
，其未敘述上訴理由者，並得於提起上訴後十日內向本院補提理
由書狀（均須按他造當事人之人數附繕本）「切勿逕送上級法院
」
中　　華　　民　　國　　94　　年　　4 　　月　　29　　日
                                    書記官  呂坤宗
毒品危害防制條例第10條
施用第一級毒品者，處 6 月以上 5 年以下有期徒刑。
施用第二級毒品者，處 3 年以下有期徒刑。
毒品危害防制條例第11條
持有第一級毒品者，處 3 年以下有期徒刑、拘役或新臺幣 5 萬
元以下罰金。
持有第二級毒品者，處 2 年以下有期徒刑、拘役或新臺幣 3 萬
元以下罰金。
持有專供製造或施用第一、二級毒品之器具者，處 1 年以下有期
徒刑、拘役或新臺幣 1 萬元以下罰金。
持有毒品達一定數量者，加重其刑至二分之一，其標準由行政院
定之。
